nl: Curling trainingshulpmiddel type: Richtapparaat; Balansbord; Delivery stick; Afzettrainer; Voetslider; Griptrainer; Hacktrainer; Obstakelblok; Oefensteen; Glijhulpmiddel; Stabilisator; Veegsnelheidssensor; Veegtrainer; Doelmat; Gewichtstrainingssteen; Overig
hu: Curling edzőeszköz típusa: Célzóeszköz; Egyensúlyozó deszka; Lökőbot; Lökésoktató; Lábcsúszka; Fogásjavító; Elrugaszkodás-gyakorló; Akadályblokk; Gyakorlókő; Csúszássegítő; Stabilizátor; Söprési sebességérzékelő; Söprésoktató; Célzószőnyeg; Súlyzós gyakorlókő; Egyéb
sl-SI: Vrsta pripomočka za vadbo curlinga: Pripomoček za merjenje; Ravnotežna deska; Palica za met; Pripomoček za trening meta; Drsnik za čevlje; Pripomoček za oprijem; Pripomoček za odrivni blok (hack); Blok za ovire; Kamen za vajo; Pripomoček za drsenje; Stabilizator; Senzor hitrosti pometanja; Pripomoček za trening pometanja; Tarča na blazini; Obtežen kamen za trening; Drugo
zh-CN: 冰壶训练辅助器材: 瞄准设备; 平衡板; 投壶杆; 投壶训练器; 滑步鞋套; 握力训练器; 踏板训练器; 障碍块; 练习壶; 滑行辅助器具; 稳定器; 扫冰速度传感器; 扫冰训练器; 目标垫; 负重训练壶; 其他
th: อุปกรณ์ช่วยฝึกซ้อมกีฬาเคอร์ลิง: อุปกรณ์ช่วยเล็ง; กระดานทรงตัว; ไม้ช่วยส่งหิน; อุปกรณ์ฝึกการส่งหิน; สไลเดอร์สวมเท้า; อุปกรณ์ฝึกการจับ; อุปกรณ์ฝึกถีบตัว; บล็อกสิ่งกีดขวาง; หินสำหรับฝึกซ้อม; อุปกรณ์ช่วยสไลด์; อุปกรณ์ช่วยทรงตัว; เซ็นเซอร์วัดความเร็วในการปัดเป่า; อุปกรณ์ฝึกการปัดเป่า; แผ่นปูเป้าหมาย; หินฝึกน้ำหนัก; อื่นๆ
fr: type d'aide à l'entraînement au curling: Dispositif de visée; Planche d’équilibre; Bâton de lancement; Appareil d’entraînement au lancement; Glisseur de pied; Appareil d’entraînement de la prise; Appareil d’entraînement d’appui; Bloc d’obstacle; Pierre d’entraînement; Aide à la glisse; Stabilisateur; Capteur de vitesse de balayage; Appareil d’entraînement au balayage; Tapis cible; Pierre d’entraînement lestée; Autre
nb: Type hjelpemiddel for curlingtrening: Sikteenhet; Balansebrett; Kastestokk; Kastetrener; Fotsklider; Greptrener; Hack-trener; Hinderblokk; Treningsstein; Glidestøtte; Stabilisator; Måler for kostehastighet; Kostetrener; Målmatte; Vekttreningsstein; Annet
es: Tipo de ayuda para el entrenamiento de curling: Dispositivo de puntería; Tabla de equilibrio; Palo de lanzamiento; Entrenador de lanzamiento; Deslizador de pie; Entrenador de agarre; Entrenador de hack; Bloque de obstáculos; Piedra de práctica; Ayuda de deslizamiento; Estabilizador; Sensor de velocidad de barrido; Entrenador de barrido; Alfombrilla de objetivo; Piedra para entrenamiento de peso; Otro
de: Typ der Curling-Trainingshilfe: Zielhilfe; Balance-Board; Abgabestab; Abgabetrainer; Fußgleiter; Grifftrainer; Hack-Trainer; Hindernisblock; Übungsstein; Gleithilfe; Stabilisator; Geschwindigkeitssensor fürs Wischen; Wischtrainer; Zielmatte; Gewichtstrainingsstein; Sonstige
el: Τύπος βοηθήματος προπόνησης κέρλινγκ: Συσκευή σκόπευσης; Σανίδα ισορροπίας; Μπαστούνι ρίψης; Βοήθημα προπόνησης ρίψης; Slider ποδιού; Βοήθημα προπόνησης λαβής; Βοήθημα προπόνησης hack; Μπλοκ εμποδίων; Πέτρα προπόνησης; Βοήθημα ολίσθησης; Σταθεροποιητής; Αισθητήρας ταχύτητας σκουπίσματος; Βοήθημα προπόνησης σκουπίσματος; Στρώμα στόχου; Πέτρα προπόνησης βάρους; Άλλο
zh-TW: 冰壺訓練輔助器材類型: 瞄準裝置; 平衡板; 擲壺桿; 擲壺訓練器; 腳部滑行器; 握力訓練器; 踏板訓練器; 障礙塊; 練習冰壺; 滑行輔助器; 穩定器; 刷冰速度感測器; 刷冰訓練器; 標靶墊; 重量訓練冰壺; 其他
pl: Typ pomocy treningowej do curlingu: Celownik; Deska do balansowania; Kij do wypuszczania kamieni; Trenażer wypuszczania kamieni; Ślizgacz na stopę; Trenażer chwytu; Trenażer wybicia; Blokada przeszkody; Kamień treningowy; Pomoce do ślizgu; Stabilizator; Czujnik prędkości szczotkowania; Trenażer szczotkowania; Mata celownicza; Kamień z obciążeniem; Inne
sv: Typ av hjälpmedel för curlingträning: Sikthjälpmedel; Balansbräda; Stötpinne (delivery stick); Stöttränare; Glidsula; Grepptränare; Hacktränare; Hinderblock; Träningssten; Glidhjälpmedel; Stabilisator; Sensor för sopningshastighet; Sopningstränare; Målmatta; Viktad träningssten; Övrigt
sk-SK: Typ pomôcky na tréning curlingu: Mieriace zariadenie; Balančná doska; Odhodová palica; Trenažér odhodu; Klzák na nohu; Trenažér úchopu; Hack trenažér; Prekážkový blok; Tréningový kameň; Pomôcka na kĺzanie; Stabilizátor; Snímač rýchlosti zametania; Trenažér zametania; Podložka s terčom; Tréningový kameň so závažím; Iné
ro-RO: Tip de ajutor pentru antrenamentul de curling: Dispozitiv de ochire; Placă de echilibru; Baston de lansare; Dispozitiv de antrenament pentru lansare; Slider pentru picior; Dispozitiv de antrenament pentru priză; Dispozitiv de antrenament hack; Blocaj cu obstacol; Piatră de antrenament; Accesoriu de glisare; Stabilizator; Senzor pentru viteza de măturare; Dispozitiv de antrenament pentru măturare; Covoraș cu țintă; Piatră cu greutăți pentru antrenament; Altele
bg-BG: Тип помощно средство за тренировка по кърлинг: Устройство за прицелване; Дъска за баланс; Стик за хвърляне; Тренажор за хвърляне; Слайдър за крак; Тренажор за захват; Тренажор за оттласкване; Блок с препятствия; Тренировъчен камък; Помощно средство за плъзгане; Стабилизатор; Сензор за скорост на метене; Тренажор за метене; Тренировъчна постелка-мишена; Камък с тежест за тренировка; Други
vi: Loại dụng cụ hỗ trợ tập luyện curling: Thiết bị ngắm; Ván thăng bằng; Gậy ném; Dụng cụ tập ném; Tấm trượt chân; Dụng cụ tập nắm; Dụng cụ tập tư thế chuẩn bị; Khối chướng ngại vật; Đá tập luyện; Dụng cụ hỗ trợ trượt; Bộ ổn định; Cảm biến tốc độ quét; Dụng cụ tập quét; Thảm mục tiêu; Đá tập luyện gia trọng; Khác
it: Tipo di ausilio per l'allenamento di curling: Dispositivo di mira; Balance board; Stick per il lancio; Allenatore di lancio; Slider per il piede; Allenatore per la presa; Allenatore per hack; Blocco ostacolo; Stone da allenamento; Ausilio per lo scivolamento; Stabilizzatore; Sensore di velocità di spazzata; Allenatore di spazzata; Tappetino bersaglio; Stone con pesi per allenamento; Altro
ru: Тип тренировочного инвентаря для керлинга: Устройство для прицеливания; Балансборд; Стик для броска; Тренажер для броска; Слайдер для обуви; Тренажер для хвата; Тренажер для колодки; Блок-препятствие; Тренировочный камень; Приспособление для скольжения; Стабилизатор; Датчик скорости свипинга; Тренажер для свипинга; Коврик-мишень; Утяжеленный тренировочный камень; Другое
pt-BR: Tipo de auxílio para treinamento de curling: Dispositivo de mira; Prancha de equilíbrio; Bastão de lançamento; Treinador de lançamento; Deslizador de pé; Treinador de pegada; Treinador de hack; Bloco de obstáculo; Pedra de treino; Auxiliar de deslizamento; Estabilizador; Sensor de velocidade de varrição; Treinador de varrição; Tapete alvo; Pedra de treino de peso; Outro
fi: Curling-harjoitteluvälineen tyyppi: Tähtäyslaite; Tasapainolauta; Heittokeppi; Heittoharjoituslaite; Liukukenkä; Oteharjoituslaite; Vauhtitukiharjoituslaite; Estelohko; Harjoituskivi; Liukuapu; Vakauttaja; Harjausnopeuden anturi; Harjausharjoituslaite; Maalimatto; Painoharjoittelukivi; Muu
ko: 컬링 훈련 보조 도구 유형: 조준 장치; 밸런스 보드; 딜리버리 스틱; 딜리버리 트레이너; 풋 슬라이더; 그립 트레이너; 핵 트레이너; 장애물 블록; 연습용 스톤; 슬라이딩 보조 도구; 스태빌라이저; 스위핑 속도 센서; 스위핑 트레이너; 타깃 매트; 웨이트 트레이닝 스톤; 기타
pt-PT: Tipo de auxílio para treino de curling: Dispositivo de mira; Prancha de equilíbrio; Vara de lançamento; Treinador de lançamento; Deslizador de pé; Treinador de aderência; Treinador de apoio (hack); Bloco de obstáculos; Pedra de treino; Apoio de deslizamento; Estabilizador; Sensor de velocidade de varrimento; Treinador de varrimento; Tapete de alvo; Pedra de treino de peso; Outro
lt-LT: Akmenslydžio treniruočių priemonės tipas: Taikymosi prietaisas; Balansavimo lenta; Paleidimo lazda; Paleidimo treniruoklis; Pėdos slydiklis; Suėmimo treniruoklis; Atsparos bloko treniruoklis; Kliūties blokas; Treniruočių akmuo; Slydimo pagalbinė priemonė; Stabilizatorius; Šlavimo greičio jutiklis; Šlavimo treniruoklis; Taikinio kilimėlis; Svertinis treniruočių akmuo; Kita
en: Curling training aid type: Aiming device; Balance board; Delivery stick; Delivery trainer; Foot slider; Grip trainer; Hack trainer; Obstacle block; Practice stone; Sliding aid; Stabilizer; Sweeping speed sensor; Sweeping trainer; Target mat; Weight training stone; Other
cs: Typ tréninkové pomůcky na curling: Zaměřovací zařízení; Balanční podložka; Odhozová tyč; Odhozový trenažér; Návlek na botu pro skluz; Trenažér úchopu; Trenažér odrazu z bloku; Blok překážky; Tréninkový kámen; Pomůcka pro skluz; Stabilizátor; Senzor rychlosti metení; Trenažér metení; Cílová podložka; Zátěžový tréninkový kámen; Ostatní
tr: Curling antrenman ekipmanı türü: Nişan alma cihazı; Denge tahtası; Atış sopası; Atış eğitim aleti; Ayak kaydırıcı; Kavrama eğitim aleti; Hack eğitim aleti; Engel bloğu; Antrenman taşı; Kayma yardımcısı; Dengeleyici; Süpürme hızı sensörü; Süpürme eğitim aleti; Hedef matı; Ağırlık antrenmanı taşı; Diğer
da: Type hjælpemiddel til curlingtræning: Sigteudstyr; Balancebræt; Kastestok; Kastetræner; Fodslider; Grebstræner; Hack-træner; Forhindringsblok; Træningssten; Glidehjælp; Stabilisator; Fejehastighedssensor; Fejetræner; Målmåtte; Vægttræningssten; Andet
ja: カーリング練習用補助具タイプ: エイミングデバイス; バランスボード; デリバリーステッキ; デリバリートレーナー; フットスライダー; グリップトレーナー; ハックトレーナー; 障害物ブロック; 練習用ストーン; スライディング補助具; スタビライザー; スウィーピング速度センサー; スウィーピングトレーナー; ターゲットマット; ウェイトトレーニング用ストーン; その他
hr-HR: Vrsta pomagala za trening curlinga: Uređaj za ciljanje; Daska za ravnotežu; Štap za bacanje; Trener za izbacivanje; Klizač za nogu; Alat za treniranje hvata; Trener za odgurivanje; Blok za prepreke; Kamen za trening; Pomagalo za klizanje; Stabilizator; Senzor brzine metenja; Trener za metenje; Podloga s metom; Kamen za trening težine; Ostalo